【裁判字號】    96,交訴,6
【裁判日期】    970320
【裁判案由】    公共危險
【裁判全文】
臺灣高雄地方法院刑事判決               96年度交訴字第6號
公  訴  人  臺灣高雄地方法院檢察署檢察官
被      告  甲○○
                    現另案於台灣高雄監獄執行中
上列被告因公共危險案件，經檢察官提起公訴（95年度偵字第24
621號），本院判決如下：
    主  文
甲○○駕駛動力交通工具肇事，致人受傷而逃逸，處有期徒刑壹
年，減為有期徒刑陸月，如易科罰金，以新台幣壹仟元折算壹日
。
    事  實
一、甲○○前因於民國93年間施用毒品案件，經法院裁定送觀察
    勒戒後，認有繼續施用之傾向，再由法院裁定送強制戒治，
    戒治期滿釋放，由檢察官為不起訴處分，現為高雄市政府警
    察局毒品列管人口。於95年9 月13日中午12時40分許，高雄
    市政府警察局三民第一分局員警陳聖明、乙○○、替代易男
    許博泓，在高雄市市○○路314 號「哥倫比亞」飯店前執行
    取締色情勤務時，發現甲○○有疑似毒品交易行為且為毒品
    列管人犯並無按期接受驗尿，遂趨前表明警察身分欲予盤查
    ，詎甲○○見狀，隨即駕駛其已遭註銷牌照之YK-1377 號自
    小客車離去，並以時速70至80公里之速度與甩尾之方式逃避
    前述員警追緝；途經先在高雄市○○區○○街撞及李德琍所
    駕車牌號碼ZDD ─311 號機車，李德琍人車倒地（未受有傷
    害），復在高雄市○○○路與河西路口處，因闖越紅燈撞擊
    騎乘車號XZ7-008 號重型機車之李進與騎乘自行車之史鏡秋
    ，致該二人均人車倒地，李進因而受有左側手肘與膝蓋多處
    擦傷，史鏡秋則受有頭皮、左手指與右足踝擦挫傷之傷害（
    此2 人過失傷害部分均未據告訴）；甲○○明知駕車肇事，
    且致人受傷，卻未下車查看傷者情形給予必要之照護，仍繼
    續駕車逃逸，迨駛至高雄市○○區○○街與光榮街口，因失
    速撞毀陳敏雀所有停放於路邊之車號ZU-2565 號自小客車後
    保險桿始停車為警逮獲。
 二、案經高雄市政府警察局三民第一分局移送台灣高雄地方法
     院檢察署檢察官偵查起訴。
    理  由
一、按被告以外之人於審判外之言詞陳述或書面陳述，雖不符前
    4 條之規定，而當事人於法院調查證據時，知有不得作為證
    據之情形，而經當事人於審判程序同意作為證據者，或未於
    言詞辯論終結前聲明異議者，視為同意作為證據者，且法院
    審酌該言詞陳述或書面陳述作證時之情況，認為適當，亦得
    為證據，刑事訴訟法第159 條之5 定有明文。立法意旨在於
    傳聞證據未經當事人之反對詰問予以核實，原則上先予排除
    ，惟若當事人已放棄詰問或未聲明異議，基於證據資料愈豐
    富，愈有助於真實發現之理念，且強化言詞辯論主義，法院
    自可承認該傳聞證據例外擁有證據能力。經查，本件證人即
    被害人李進、史鏡秋於警訊及偵查中所為之陳述，及卷附受
    傷診斷證明書等證據，均屬被告以外之人於審判外之言詞及
    書面陳述，且當事人均知此係屬傳聞證據，惟均未於本件言
    詞辯論終結前聲明異議，本院並審酌前開證據作成時之情況
    均屬正常，而無何違法取證之情事，且與本案相關之待證事
    實具有關連性，認適當作為證據，依刑事訴訟法第159 條之
    5 前揭之規定，認上開證據均應具有證據能力。（二）又按
    被告以外之人於偵查中向檢察官所為之陳述，除顯有不可信
    之情況者外，得為證據，刑事訴訟法第159 條之1 第2 項定
    有明文。本件證人乙○○於偵查中之陳述，並無何顯不可信
    之情形，且與本案相關之待證事實具有關連性，認適當作為
    證據，依刑事訴訟法第159 條之1 第2 項之規定，認上開證
    據均應具有證據能力。
二、訊之被告甲○○對於在上開時地駕車撞及上開被害人成傷後
    ，未停留現場即驅車離去等情，固不諱言，惟矢口否認有何
    肇事逃逸之故意，辯稱：當時警方人員上前拍打伊車玻璃又
    未表明身分，伊害怕才駕車逃離，且係因車胎被警方開槍打
    破才失速撞及被害人，並於撞及他人後仍開車前行未停車處
    理云云。惟查，本件業據證人即案發當時盤查被告之警員乙
    ○○於偵查中證述稱：在哥倫比亞飯店前有表明警察身分，
    在建國路自強路口紅燈時也有上前敲打被告車窗並出示識別
    證等語明確（見偵卷第69頁），復於本院審理中證述稱：伊
    等開刑事組的一般偵防車，沒有警示燈，惟當天在追逐過程
    中，遇到紅燈時有下車拍被告的車窗，並出示警察證明文件
    給被告看......... 被告是闖紅燈肇事的沒有看到被告的車
    子突然偏離車道的情形....... 當時對被告車輛開槍是在左
    後輪胎的位置，當時左後車輪輪胎車輪並沒有爆胎或沒有氣
    ....... 被告於七賢二路、河西路撞到被害人李進、史鏡秋
    時，伊在橋頭的位置有看到，車禍後被告未下車查看，亦未
    停車，繼續往前行駛等語明確（見審卷第73─75頁），且觀
    之警方於案發後而攝被告車輛相片，並無車胎漏氣之狀況（
    見偵卷第36─40頁），顯見被告所辯無非卸責之詞；本件復
    經證人即被害人李進、史鏡秋於警訊及偵查中證述明確，復
    有其2 人所提出之受傷診斷書各1 紙在卷可查（分別見偵卷
    第25、56頁）；罪證明確，被告犯行堪以認定。
三、核被告所為，係犯刑法第185 條之4 之駕駛動力交通工具肇
    事致人死傷而逃逸罪。審酌被告因拒絕警方盤查，所駕駛車
    輛高速行駛道路，且撞及多人並於肇事後，未救助傷者，置
    他人生命、身體於不顧，足見其輕視生命之態度，並已對一
    般用路人造成極大之威脅，惡性非輕，且犯後否認肇事逃逸
    犯行，態度非佳等一切情狀，量處如主文所示之刑。又被告
    於上開時間所犯本件之罪，在96年4 月24日以前，合於減刑
    條件，應併予宣告減刑如主文所示，並依被告經濟狀況，諭
    知其易科罰金之折算標準。
據上論斷，應依刑事訴訟法第299 條第1 項前段，刑法185 條之
4 、第41條第1 項前段，中華民國96年罪犯減刑條例第2 條第1
項第3 款、第7條、第9 條，判決如主文。
中    華    民    國    97    年    3     月    20    日
                   交通法庭     審判長法  官   陳  箐
                                      法  官   鄭凱文
                                      法  官   林俊寬
以上正本證明與原本無異。
如不服本判決應於收受本判決後10日內向本院提出上訴書狀，並
應敘述具體理由，如未敘述上訴理由者，應於上訴期間屆滿後20
日內補提理由書狀於本院（均須按他造當事人之人數附繕本）「
切勿逕送上級法院」。
中    華    民    國    97    年    3     月    21    日
                                      書記官   林香如
附錄法條：
中華民國刑法第185條之4
駕駛動力交通工具肇事，致人死傷而逃逸者，處6 月以上5 年以
下有期徒刑。


司法院資訊處製作；財團法人民間司法改革基金會備份。
